臺灣新北地方法院板橋簡易庭民事判決
111年度板簡字第1081號
原      告  臺灣銀行股份有限公司

法定代理人  許志文  
訴訟代理人  林子迪  
            李炤毅  
被      告  賴鎂寶  


上列當事人間請求清償借款事件，本院於民國111年6月17日言詞
辯論終結，判決如下：
    主      文
被告應給付原告新臺幣317,352元，及自民國110年12月1日起至
民國111年2月21日止，按週年利率0.9%計算之利息，另自民國11
1年2月22日起至清償日止，按週年利率1.9%計算之利息，暨自民
國111年1月2日起至清償日止，逾期在6個月以內者，按上開利率
10%，逾期超過6個月者，按上開利率20%計算之違約金。
訴訟費用由被告負擔。
本判決得假執行。
    事實及理由
一、原告主張：訴外人鐘昭銘前就讀東南科技大學期間，邀同被
    告及訴外人鐘文良為連帶保證人向原告簽訂借額度新臺幣（
    下同）800,000元之放款借據共1筆，依借據第4條第2款原告
    憑債務人於此教育階段內各學期出具之「撥款通知書」撥款
    9筆，共計427,662元；並約定借款人應於該階段學業完成（
    含休、退學）或服義務兵役退伍後滿1年之日起開始分108期
    ，每滿1個月為1期平均攤還本金或本息，倘借款人不依期償
    還本金或本息時，除應自遲延日起按約定利率計付遲延利息
    外，另按遲延還本付息部分，本金自到期日起，遲延利息自
    付息日起，照應還款額，逾期6個月以內者，按借款利率10%
    ，逾期超過6個月以上者，按借款利率20%加計違約金。詎鐘
    昭銘自民國111年1月1日即未依約履行債務，迄今尚欠本金3
    17,352元及其利息、違約金清償，依據借據條款第7條約定
    任何一宗不依約清償或攤還本金時，即視為全部到期；又依
    據放款借據第6條第2款約定，借款人對原告所負之債務，不
    依期還本付息經本行轉列催收款項時，自轉列催收款項之日
    起，其利率改按轉列催收款項日本借款利率加年率1%（該合
    計數下稱遲延利率）固定計算，本件轉列催收款日即111年2
    月22日之借款利率為0.9%，另加計年率1%固定計算後之遲延
    利率為1.9%。又被告既為連帶保證人，對本債務自應負連帶
    清償責任。為此，爰依消費借貸之法律關係提起本訴，請求
    被告清償債務等語。並聲明：如主文第1項所示。
二、被告則稱：對原告請求之金額無意見等語。
三、原告主張之事實，業據提出就學貸款放款借據、申請撥款通
    知書暨約定事項、就學貸款放出查詢單為證、就學貸款借保
    人基本資料查詢及就學貸款利率資料表為證，且為被告所不
    爭執，堪信屬實。
四、綜上所述，原告依消費借貸之法律關係，請求被告給付如主
    文第1項所示，為有理由，應予准許。
五、本件係適用簡易訴訟程序所為被告敗訴之判決，爰依職權宣
    告假執行。
中　　華　　民　　國　　111 　年　　7 　　月　　1 　　日
                  臺灣新北地方法院板橋簡易庭
                            法  官  施函妤
以上為正本係照原本作成。
如不服本判決，應於送達後20日內，向本院提出上訴狀並表明上
訴理由，如於本判決宣示後送達前提起上訴者，應於判決送達後
20日內補提上訴理由書（須附繕本）。
中　　華　　民　　國　　111 　年　　7 　　月　　2 　　日
                            書記官  吳昌穆